臺灣高等法院高雄分院民事判決　九十年度訴易字第一○○號
　　　原　　　告　乙○○
　　　被　　　告　甲○○
右當事人間請求損害賠償事件，原告於刑事訴訟程序提起附帶民事訴訟，經本院刑事
庭裁定移送本院民事庭，本院判決如左：
      主      文
被告應給付原告新台幣伍萬仟伍佰陸拾肆元，並自民國九十年十月二十七日起，至
清償日止，按週年利率百分之五計算之利息。
原告其餘之訴駁回。
訴訟費用由被告負擔五分之一，餘由原告負擔。
原告假執行之聲請駁回。
      事實及理由
一、原告主張：原告於民國九十年一月二十日晚上八時許，駕駛自用小客車途經高雄
    市○○區○○路與灣中街交岔路口時，遇紅燈而將車暫停路口等待綠燈之際，適
    被告騎乘機車行經該處，被告為使原告下車談判以解決二人之感情糾紛，竟以機
    車攔阻在原告之自小客車前，使原告無法開車前進，再伸手拉開原告之自小客車
    駕駛座車門未果後，又以其所有之安全帽一頂擊打原告之自小客車左前方駕駛座
    車窗玻璃及原告，被告為阻止原告離去，復伸手入車窗內強取原告之汽車鑰匙及
    遙控器，並強拉原告下車，二人於拉扯之間，被告復強行將原告掛於胸前之行動
    電話取走，且持安全帽毆打原告之左手，致原告之自小客車駕駛座車門玻璃完全
    破碎，並受有頭部外傷併顏面多處擦傷、雙手多處擦傷、左前臂挫傷等傷害及精
    神上痛苦。爰依侵權行為之法律關係，請求被告賠償醫療費用新台幣（下同）一
    千五百六十四元、車窗修復費用二千八百元、慰撫金三十萬元等語。於本院聲明
    ：(一)被告應給付原告三十三萬四千三百六十四元，及自起訴狀繕本送達翌日起算
    之法定利息。(二)願供擔保請准宣告假執行。
二、被告則以：因為二人拉扯之間不小心弄破玻璃，原告要打電話對伊不利，伊才搶
    行動電話，伊有拿走汽車鑰匙及遙控器，但後來有還給原告，不知道原告為何受
    傷等語置辯。於本院聲明：原告之訴駁回。
三、原告主張被告於上揭時地，以機車攔阻原告，持安全帽擊碎原告之車窗玻璃並毆
    打原告成傷，又強取原告之小客車鑰匙、遙控鎖及行動電話，復強拉原告下車之
    事實，業據提出與其所述相符之驗傷診斷書、汽車毀損照片為證，並經證人即原
    告同車搭載之友人王文生，於本院刑案審理時到庭證實無誤，而證人為目睹事件
    發生經過之人，與被告又無夙怨嫌隙，應無故為設詞構陷之可能，其證詞應堪採
    信。被告所辯無毀損、妨害自由之故意及不知原告何以受傷云云，顯係卸責之詞
    ，尚難採信。又，被告因此犯妨害自由、傷害及毀損之刑事責任部分，經本院刑
    事庭被告判處有期徒刑六月確定在案，亦經本院依職權調閱本院九十年度上訴字
    第一二八八號妨害自由等全卷查明屬實，是原告之主張，自堪信為真實。
四、按故意或過失，不法侵害他人之權利者，負損害賠償責任；不法侵害他人之身體
    、自由者，被害人雖非財產上之損害，亦得請求賠償相當之金額，民法第一百八
    十四條第一項前段、第一百九十五條第一項前段分別定有明文。本件既已認定被
    告不法侵害原告之身體、自由及毀損車窗，則原告請求被告賠償因而所受之損害
    ，洵有理由。原告之請求，分別審酌如下：
  (一)關於醫療費用、物之毀損部分：
    原告主張支出醫療費用總計一千五百六十四元、車窗修復費用二千八百元等情，
    業據提出高雄醫學大學附設中和紀念醫院所出具之收據二紙及送貨單一紙為證，
    醫療費用部分，其中證明書費八百元，係屬申請醫院出具診斷證書所生之費用，
    並非治療原告所受傷害之醫藥費用，應認其支出並非必要，其請求被告賠償，不
    應准許。其餘費用三千五百六十四元，則與原告所受傷害及所受損害之情節，尚
    屬相當，且為被告所不爭執，應予准許。
  (二)關於非財產上損害部分：
    原告主張被告在公開場合、馬路當中公然對原告施暴，原告遭受此侵權行為，心
    理上所受之驚嚇遠甚於身體上之傷害，精神上之痛苦，無言以諭，因而請求被告
    給付非財產上損害三十萬元等語，本院審酌原告為高中畢業，服務業，月入約七
    萬元，名下有一棟房子；被告為專科畢業，曾從事仲介、計程車司機等工作，目
    前無業，亦無恒產及原告因而受有精神上痛苦之程度等情，認為原告請求之慰撫
    金以五萬元為適當，逾此範圍之請求，為無理由，應予駁回。
五、綜上所述，原告依侵權行為之法律關係，請求被告給付五萬三千五百六十四元，
    並自起訴狀繕本送達翌日即九十年十月二十七日起算之法定利息，為有理由，應
    予准許，逾此之請求，無理由，應予駁回。原告另聲請假執行部分，因原告勝訴
    部分，被告上訴利益未逾一百萬元，經本院判決即告確定，無宣告假執行之必要
    ，原告敗訴部分，其訴既經駁回，假執行之聲請亦失所附麗，應一併駁回。
六、據上論結，本件原告之訴為一部有理由，一部無理由，依民事訴訟法第七十九條
    但書，判決如主文。
中　　　華　　　民　　　國　 　九十一　 　年　　　一　　　月　　十七　 　日
                                      臺灣高等法院高雄分院民事第二庭
~B1審判長法官　高金枝
~B2法　　　官　簡色嬌
~B3法　　　官　陳真真
右為正本係照原本作成。
不得上訴。
中　　　華　　　民　　　國　 　九十一　 　年　　　一　　　月　　二十一 　日
~B法院書記官　鄭靜芳
                                                                   Ａ
